【裁判字號】    98,上易,2359
【裁判日期】    980924
【裁判案由】    竊盜
【裁判全文】
臺灣高等法院刑事判決                98年度上易字第2359號
上  訴  人
即  被  告  甲○○
上列上訴人因竊盜案件，不服臺灣桃園地方法院九十八年度審易
字第七七四號，中華民國九十八年六月三十日第一審判決（起訴
案號：臺灣桃園地方法院檢察署九十八年度偵字第八七三八號）
，提起上訴，本院判決如下：
    主  文
上訴駁回。
    理  由
一、按不服地方法院之第一審判決而上訴者，應向管轄第二審之
    高等法院為之。上訴書狀應敘述具體理由。上訴書狀未敘述
    上訴理由者，應於上訴期間屆滿後二十日內補提理由書於原
    審法院，逾期未補提者，原審法院應定期間先命補正。第二
    審法院認為上訴書狀未敘述理由或上訴有第三百六十二條前
    段之情形者，應以判決駁回之。但其情形可以補正而未經原
    審法院命其補正者，審判長應定期間先命補正。刑事訴訟法
    第三百六十一條、第三百六十七條，分別定有明文。所謂不
    服第一審判決之具體理由，必係依據卷內既有訴訟資料或提
    出新事證，指摘或表明第一審判決有何採證認事、用法或量
    刑等足以影響判決本旨之不當或違法，而構成應予撤銷之具
    體事由，始克當之（例如：依憑證據法則具體指出所採證據
    何以不具證據能力，或依憑卷證資料，明確指出所為證據證
    明力之判斷如何違背經驗、論理法則）；倘僅泛言原判決認
    定事實錯誤、違背法令、量刑失之過重或輕縱，而未依上揭
    意旨指出具體事由，或形式上雖已指出具體事由，然該事由
    縱使屬實，亦不足以認為原判決有何不當或違法者（例如：
    對不具有調查必要性之證據，法院未依聲請調查亦未說明理
    由，或援用證據不當，但除去該證據仍應為同一事實之認定
    ），皆難謂係具體理由，俾與第二審上訴制度旨在請求第二
    審法院撤銷、變更第一審不當或違法之判決，以實現個案救
    濟之立法目的相契合，並節制濫行上訴（最高法院九十七年
    度台上字第八九二號判決參照）。是以上訴人之上訴書狀或
    補提之上訴理由書，雖有敘述上訴理由，惟並未具體敘述第
    一審判決有上述違法、不當情形，即與未敘述具體理由無異
    ，其所為上訴，即不符合上訴之法定要件。
二、經查：原判決依上訴人即被告甲○○於原審之自白（詳原審
    卷第四九頁背面：「（問：對於檢察官起訴之犯罪事實是否
    承認？）我承認有檢察官起訴之犯罪事實。我們是有偷白鐵
    門，但是不是我們拆下來的。」等語），因而以被告所犯並
    非死刑、無期徒刑或最輕本刑為三年以上有期徒刑之罪，且
    就被訴事實為有罪之陳述，經告告知簡式審判程式之旨，並
    聽取公訴人、被告之意見後，裁定進行簡式審判程式，並依
    被告甲○○與共犯陳威佑、許易勝於原審準備程序時及審理
    中之自白，證人即被害人乙○○於警詢中之證述及所立贓物
    認領保管單一紙，認定被告甲○○確有於九十八年四月九日
    中午十二時許，夥同共犯陳威佑、許易勝三人共同竊取被害
    人乙○○所有之財物，核其所為，係犯刑法第三百二十一條
    第一項第三款之結夥三人以上竊盜罪。又被告前曾因施用第
    一級毒品罪，經原審於九十五年十二月九日以九十五年度訴
    字第一六五七號判處有期徒刑八月確定，入監執行迄九十六
    年六月二十九日縮刑期滿執行完畢，其受有期徒刑執行完畢
    後，五年以內故意再犯本件最重本刑有期徒刑以上之罪，為
    累犯，應加重其刑，因而量處上訴人有期徒刑七月，均已詳
    敘其所憑證據、認定理由。從形式審查，其認事用法，並未
    違反法令，或悖離經驗法則、論理法則，量刑亦屬允當。
三、本件被告甲○○不服原判決，提起上訴，上訴狀理由略以：
    「當日因放假回家遇到共犯陳威佑，係陳威佑叫我去幫忙載
    東西，到現場才看到陳威佑撿一堆廢鐵並叫我幫忙載運，結
    果在路上碰到警方盤查，從頭到尾我都不知情」云云。然查
    ：
（一）按「本件原判決以上訴人李富臺因犯行使偽造私文書罪，
      經第一審法院判決後，提起第二審上訴，其上訴書狀僅泛
      稱上訴人雖開車搭載共同被告李文正，但對於李文正下車
      後，持變造之統一發票換購物品，並未參與，亦不知情云
      云，而未敘述具體之上訴理由，因認其上訴不合法律上之
      程式，予以駁回，已於理由內論敘綦詳；從形式上觀察，
      並無判決違背法令之情形存在。查上訴人之第二審上訴書
      狀所述各節，並非依據卷內訴訟資料或提出新事證，指摘
      或表明第一審判決有何足以影響判決本旨之不當或違法，
      而構成應予撤銷之具體事由，與刑事訴訟法第三百六十一
      條第二項所稱『具體理由』，尚非相當。」（詳最高法院
      九十七年度台上字第四三四五號判決意旨），是以單純以
      對共犯之犯行否認知情，提起上訴，應認非有具體之理由
      。
（二）原審以被告甲○○於原審九十八年六月二十四日準備程序
      及簡式審判理時皆供稱承認有檢察官所起訴之犯罪事實，
      並供述其與共犯陳威佑及許易勝有竊取被害人乙○○財物
      ，已如前述，被告甲○○上訴改稱其僅幫忙載運廢鐵，係
      共犯陳威佑行竊，其從頭到尾不知情云云，顯未依據內訴
      訟資料或提出新事證，指摘或表明第一審判決有何足以影
      響判決本旨之不當或違法，而構成應予撤銷之具體事由，
      依前揭說明，本件上訴不合上訴之法定要件，應予駁回，
      並不經言詞辯論為之。
四、依刑事訴訟法第三百六十七條前段、第三百七十二條，判決
    如主文。
中    華    民    國    98    年    9     月    24    日
            刑事第十八庭  審判長法  官  吳鴻章
                                法  官  周政達
                                法  官  曾淑華
以上正本證明與原本無異。
不得上訴。
                                書記官  王增華
中    華    民    國    98    年    9     月    25    日


司法院資訊處製作；財團法人民間司法改革基金會備份。
